Павлов Александр

Python разработчик

Москва, Комсомольская

i Age: 35 years old



Work experience

LEXYCORE

November 2023 - Present

Python Backend Developer:

Вместе с командой из 4 человек разрабатываю Django приложение - сервис по работе с календарями.

Принимаю участие в разработке формирования расписания встреч, написании тестов с использованием пакета unittest, разработке функционала добавления фотографии профиля, таймзон, поддержку русского\английского языка.

Команда работает по Agile (упрощенный SCRUM), GitLab, участвую в код-ревью и занимаюсь поиском\исправлением ошибок.

Stack:

Django, Django Rest Framework, PostgreSQL, RabbitMQ, Redis, Celery\Celery-beat, Docker\Docker Compose, GitLab-CI, HTMX.

■ J&T BANK

August 2020 - June 2024

Специалист по информационным технологиям:

- Администрирование Welltime:
- Администрирование SolarWinds:
- Администрирование Zabbix:
- Администрирование Kaspersky Security Center:
- Администрирование Hyper-V:
- Поддержка пользователей на местах и удаленно, посредством RDG;
- Взаимодействие с подрядчиками по ремонту принтеров, закупка необходимого оборудования.
- Microsoft Exchange 2013: Заведение пользователей, перенос из базы в базу.
- Администрирование Linux (Debian 11.6-12):
- Настройка сети, установка необходимых пакетов. Обновлении системы. Поддержка ОС, восстановление при сбое. Для Desktop версий настройка ярлыков для пользователей и прочего ПО.

Результаты:

- Обновление версии мониторинга Zabbix;
- Обучение на курсах по Powershell;
- Написание и поддержка скриптов на Powershell: Создание пользователей в Active Directory; Создание бэкапов виртуальных машин.

Auchan

September 2013 - August 2020

Эксперт по ИТ (до 2019 - Специалист по ИТ):

- консультация сотрудников во всех регионах по вопросам работы ПО;
- администрирование серверов Windows Server 2008, 2012;
- установка/переустановка/настройка рабочего пользовательского пространства на Windows 7, Windows 10, Ubuntu версии 12+;
- восстановление и поддержание в работоспособности компьютерного и серверного оборудования, замена комплектующих;
- настройка сетевых принтеров, предоставление доступов;
- настройка сетевых ресурсов на сервере для пользователей объектов, предоставление доступов;
- взаимодействие с подрядчиками по ремонту орг. техники, весов, СКС и пр.

Contacts

in https://www.linkedin.com/in/tu rtleold/

https://github.com/turtleOld/

@turtle_a

Citizenship:

Российская Федерация

Family status:

Женат

Employment:

Full time, full day Relocation not possible Ready for business trip

Languages

English

A1 - Basic

Skills

• HTML5, CSS3, Bootstrap

Experienced

Python 3

Experienced

PostgreSQL

Skillful

Django, DRF

Experienced

Docker, Docker Compose

Experienced

Git, GitHub, GitLab

Experienced

RabbitMQ, Celery, Redis

Skillful

Результаты:

- В рамках миграции физических серверов на виртуальную платформу VMWare настраивал блейд-сервера с нуля до отправки их в магазины.
- + Установка прошивки;
- + Установка ПО;
- + Настройка СХД Lenovo;
- + Настройка связи между СХД и платформой.
- + Развёртывание виртуальных машин по шаблону и их настройка.
- разработал скрипт на powershell для автоматического сбора информации о компьютерах в домене.

About me

В свободное время разрабатываю свой проект по домашней бухгалтерии на Django.

https://github.com/hlvm-app/hasta-la-vista-money

Основные используемые инструменты и библиотеки:

Python 3, Django, DRF, PostgreSQL, Docker, Docker Compose, black, wemake, unittest.

В проекте используется классификация CRUD - Создаются, обновляются и удаляются объекты из БД.

Создан API через библиотеку DRF для связи с сервером мобильного приложения. В мобильном приложении можно пока что только просматривать счета и добавлять чеки.

Информацию с чеков добавлять можно не только в ручную, но и с QR-кодов. После получения строки из QR-кода, сервер связывается по API с внешним сервером для получения JSON данных.

Проект предполагается как self-hosted решение, для этого проект заворачивается в Docker с использованием docker-compose файлом. Находится в активной разработке.

Имею опыт работы с командой над промышленным проектом.

Education

■ Московский финансово-промышленный университет "Синергия", Bachelor's degree

2020

Инженер по разработке ПО